---
title: "Projet ThreeME"
output:
  pdf_document: default
  html_document: default
  word_document: default
---

```{r, echo=FALSE}
library(knitr) 
library(rmarkdown) 
library(markdown) 
library(readxl)
library(tibble)
library(ggplot2)
library(dplyr)
library(usethis)

sheet_names <- excel_sheets("Page Reporting_shock des scénarios.xlsx")
nb_sheets <- length(sheet_names)
for (i in 1:nb_sheets){  
        name <- sheet_names[i] 
        name2 <- paste0(name) 
        data <- read_excel("Page Reporting_shock des scénarios.xlsx", sheet = i) 
        data <- column_to_rownames(data, var = '_date_')
        colnames(data) <- c(2015:2050)
        data <- data.frame(t(data))
        data$year <- c(2015:2050)
        assign(name2,data)
        rm(name,name2,data)
} 

Sc1 <- (S1/Baseline-1)*100
Sc2 <- (S2/Baseline-1)*100
Sc3 <- (S3/Baseline-1)*100
Sc4 <- (S4/Baseline-1)*100
Sc5 <- (S5/Baseline-1)*100
Sc6 <- (S6/Baseline-1)*100
Sc1$year <- c(2015:2050)
Sc2$year <- c(2015:2050)
Sc3$year <- c(2015:2050)
Sc4$year <- c(2015:2050)
Sc5$year <- c(2015:2050)
Sc6$year <- c(2015:2050)
```


# I. Générale

```{r, echo=FALSE}
#faut qjouter l'unite 
ggplot() + 
  geom_line( data = Sc1, aes(x = year,y = gdp_2, group = 1, color = "Tax_SansDis")) + 
  geom_line( data = Sc2, aes(x = year,y = gdp_2, group = 1, color = "Tax_AvecDis")) + 
  geom_line( data = Sc3, aes(x = year,y = gdp_2, group = 1, color = "Sub_SansDis")) + 
  geom_line( data = Sc4, aes(x = year,y = gdp_2, group = 1, color = "Sub_AvecDis")) + 
  geom_line( data = Sc5, aes(x = year,y = gdp_2, group = 1, color = "ENR")) + 
  geom_line( data = Sc6, aes(x = year,y = gdp_2, group = 1, color = "Mélange")) +
  labs(y = "Variation de GDP en %", title = "Evolution de variation de GDP") +
  scale_x_continuous(breaks=seq(2015,2050,5))
```

```{r, echo=FALSE}
ggplot() + 
  geom_line( data = Sc1, aes(x = year,y = ems_co2_2, group = 1, color = "Tax_SansDis")) + 
  geom_line( data = Sc2, aes(x = year,y = ems_co2_2, group = 1, color = "Tax_AvecDis")) + 
  geom_line( data = Sc3, aes(x = year,y = ems_co2_2, group = 1, color = "Sub_SansDis")) + 
  geom_line( data = Sc4, aes(x = year,y = ems_co2_2, group = 1, color = "Sub_AvecDis")) + 
  geom_line( data = Sc5, aes(x = year,y = ems_co2_2, group = 1, color = "ENR")) + 
  geom_line( data = Sc6, aes(x = year,y = ems_co2_2, group = 1, color = "Mélange")) +
  labs(y = "Variation d'émission en %", title = "Evolution de variation d'émission") +
  scale_x_continuous(breaks=seq(2015,2050,5))


```

# II. Energie 

## A. Consommation énergétique par secteurs


```{r, echo=FALSE}
z <- c(Baseline[,"ci_toe_ind_0"],Baseline[,"ci_toe_trsp_0"],Baseline[,"ci_toe_ser_0"],Baseline[,"ch_toe_0"])
x <- rep(Baseline[,"year"], times = 4)
y <- rep(c("Industrie et agriculture","Transports","Services","Ménages"), each = 36)

ggplot(
  mapping = aes(
               x = x, 
               y = z, 
               fill = y,
               group = 1)
               ) + 
  geom_bar(stat = 'identity', position = 'fill') + guides(fill = guide_legend(reverse = TRUE)) + 
  labs(x = "year", y = "Cons. énergétique", title = "Cons. énergétique par secteurs - Baseline") + 
  scale_x_continuous(breaks=seq(2015,2050,5))

```


```{r, echo=FALSE}
z <- c(S1[,"ci_toe_ind_2"],S1[,"ci_toe_trsp_2"],S1[,"ci_toe_ser_2"],S1[,"ch_toe_2"])
x <- rep(S1[,"year"], times = 4)
y <- rep(c("Industrie et agriculture","Transports","Services","Ménages"), each = 36)

ggplot(
  mapping = aes(
               x = x, 
               y = z, 
               fill = y,
               group = 1)
               ) + 
  geom_bar(stat = 'identity', position = 'fill') + guides(fill = guide_legend(reverse = TRUE)) + 
  labs(x = "year", y = "Cons. énergétique", title = "Cons. énergétique par secteurs - Taxe sans distribution") + 
  scale_x_continuous(breaks=seq(2015,2050,5))

```



```{r, echo=FALSE}
z <- c(S2[,"ci_toe_ind_2"],S2[,"ci_toe_trsp_2"],S2[,"ci_toe_ser_2"],S2[,"ch_toe_2"])
x <- rep(S2[,"year"], times = 4)
y <- rep(c("Industrie et agriculture","Transports","Services","Ménages"), each = 36)

ggplot(
  mapping = aes(
               x = x, 
               y = z, 
               fill = y,
               group = 1)
               ) + 
  geom_bar(stat = 'identity', position = 'fill') + guides(fill = guide_legend(reverse = TRUE)) + 
  labs(x = "year", y = "Cons. énergétique", title = "Cons. énergétique par secteurs - Taxe sans distribution") + 
  scale_x_continuous(breaks=seq(2015,2050,5))

```



```{r, echo=FALSE}
z <- c(S3[,"ci_toe_ind_2"],S3[,"ci_toe_trsp_2"],S3[,"ci_toe_ser_2"],S3[,"ch_toe_2"])
x <- rep(S3[,"year"], times = 4)
y <- rep(c("Industrie et agriculture","Transports","Services","Ménages"), each = 36)

ggplot(
  mapping = aes(
               x = x, 
               y = z, 
               fill = y,
               group = 1)
               ) + 
  geom_bar(stat = 'identity', position = 'fill') + guides(fill = guide_legend(reverse = TRUE)) + 
  labs(x = "year", y = "Cons. énergétique", title = "Cons. énergétique par secteurs - Subvention sans distribution") + 
  scale_x_continuous(breaks=seq(2015,2050,5))

```


```{r, echo=FALSE}
z <- c(S4[,"ci_toe_ind_2"],S4[,"ci_toe_trsp_2"],S4[,"ci_toe_ser_2"],S4[,"ch_toe_2"])
x <- rep(S4[,"year"], times = 4)
y <- rep(c("Industrie et agriculture","Transports","Services","Ménages"), each = 36)

ggplot(
  mapping = aes(
               x = x, 
               y = z, 
               fill = y,
               group = 1)
               ) + 
  geom_bar(stat = 'identity', position = 'fill') + guides(fill = guide_legend(reverse = TRUE)) + 
  labs(x = "year", y = "Cons. énergétique", title = "Cons. énergétique par secteurs - Subvention avec distribution") + 
  scale_x_continuous(breaks=seq(2015,2050,5))

```


```{r, echo=FALSE}
z <- c(S5[,"ci_toe_ind_2"],S5[,"ci_toe_trsp_2"],S5[,"ci_toe_ser_2"],S5[,"ch_toe_2"])
x <- rep(S5[,"year"], times = 4)
y <- rep(c("Industrie et agriculture","Transports","Services","Ménages"), each = 36)

ggplot(
  mapping = aes(
               x = x, 
               y = z, 
               fill = y,
               group = 1)
               ) + 
  geom_bar(stat = 'identity', position = 'fill') + guides(fill = guide_legend(reverse = TRUE)) + 
  labs(x = "year", y = "Cons. énergétique", title = "Cons. énergétique par secteurs - Energie renouvelable") + 
  scale_x_continuous(breaks=seq(2015,2050,5))

```


```{r, echo=FALSE}
z <- c(S6[,"ci_toe_ind_2"],S6[,"ci_toe_trsp_2"],S6[,"ci_toe_ser_2"],S6[,"ch_toe_2"])
x <- rep(S6[,"year"], times = 4)
y <- rep(c("Industrie et agriculture","Transports","Services","Ménages"), each = 36)

ggplot(
  mapping = aes(
               x = x, 
               y = z, 
               fill = y,
               group = 1)
               ) + 
  geom_bar(stat = 'identity', position = 'fill') + guides(fill = guide_legend(reverse = TRUE)) + 
  labs(x = "year", y = "Cons. énergétique", title = "Cons. énergétique par secteurs - Mélange des politiques") + 
  scale_x_continuous(breaks=seq(2015,2050,5))

```




## B. Production énergétique par énergies



```{r, echo=FALSE}

z <- c(Baseline[,"y_toe_coil_trsf_0"],Baseline[,"y_toe_cfut_trsf_0"],Baseline[,"y_toe_cfuh_trsf_0"],Baseline[,"y_toe_cgas_trsf_0"],Baseline[,"y_toe_cele_ele_0"])
x <- rep(Baseline[,"year"], times = 5)
y <- rep(c("Pétrole brut","Carburant pour le transport","Carburant pour d'autres usages","Gaz naturel","Electricité"), each = 36)

ggplot(
  mapping = aes(
               x = x, 
               y = z, 
               fill = y,
               group = 1)
               ) + 
  geom_bar(stat = 'identity', position = 'fill') + guides(fill = guide_legend(reverse = TRUE)) + 
  labs(x = "year", y = "Prod. énergétique", title = "Production nette d'énergie par type d'énergies - Scénario de référence") + 
  scale_x_continuous(breaks=seq(2015,2050,5))

```



```{r, echo=FALSE}

z <- c(S1[,"y_toe_coil_trsf_2"],S1[,"y_toe_cfut_trsf_2"],S1[,"y_toe_cfuh_trsf_2"],S1[,"y_toe_cgas_trsf_2"],S1[,"y_toe_cele_ele_2"])
x <- rep(S1[,"year"], times = 5)
y <- rep(c("Pétrole brut","Carburants pourle transport","Carburants pour d'autres usages","Gaz naturel","Electricité"), each = 36)

ggplot(
  mapping = aes(
               x = x, 
               y = z, 
               fill = y,
               group = 1)
               ) + 
  geom_bar(stat = 'identity', position = 'fill') + guides(fill = guide_legend(reverse = FALSE)) + 
  labs(x = "year", y = "Prod. énergétique", title = "Prouction énergétique par type d'énergies - Taxe sans distribution") + 
  scale_x_continuous(breaks=seq(2015,2050,5))

```



```{r, echo=FALSE}

z <- c(S2[,"y_toe_coil_trsf_2"],S2[,"y_toe_cfut_trsf_2"],S2[,"y_toe_cfuh_trsf_2"],S2[,"y_toe_cgas_trsf_2"],S2[,"y_toe_cele_ele_2"])
x <- rep(S2[,"year"], times = 5)
y <- rep(c("Pétrole brut","Carburants pourle transport","Carburants pour d'autres usages","Gaz naturel","Electricité"), each = 36)

ggplot(
  mapping = aes(
               x = x, 
               y = z, 
               fill = y,
               group = 1)
               ) + 
  geom_bar(stat = 'identity', position = 'fill') + guides(fill = guide_legend(reverse = FALSE)) + 
  labs(x = "year", y = "Prod. énergétique", title = "Prouction énergétique par type d'énergies - Taxe avec distribution") + 
  scale_x_continuous(breaks=seq(2015,2050,5))

```


```{r, echo=FALSE}

z <- c(S3[,"y_toe_coil_trsf_2"],S3[,"y_toe_cfut_trsf_2"],S3[,"y_toe_cfuh_trsf_2"],S3[,"y_toe_cgas_trsf_2"],S3[,"y_toe_cele_ele_2"])
x <- rep(S3[,"year"], times = 5)
y <- rep(c("Pétrole brut","Carburants pourle transport","Carburants pour d'autres usages","Gaz naturel","Electricité"), each = 36)

ggplot(
  mapping = aes(
               x = x, 
               y = z, 
               fill = y,
               group = 1)
               ) + 
  geom_bar(stat = 'identity', position = 'fill') + guides(fill = guide_legend(reverse = FALSE)) + 
  labs(x = "year", y = "Prod. énergétique", title = "Prouction énergétique par type d'énergies - Subvention sans distribution") + 
  scale_x_continuous(breaks=seq(2015,2050,5))

```


```{r, echo=FALSE}

z <- c(S4[,"y_toe_coil_trsf_2"],S4[,"y_toe_cfut_trsf_2"],S4[,"y_toe_cfuh_trsf_2"],S4[,"y_toe_cgas_trsf_2"],S4[,"y_toe_cele_ele_2"])
x <- rep(S4[,"year"], times = 5)
y <- rep(c("Pétrole brut","Carburants pourle transport","Carburants pour d'autres usages","Gaz naturel","Electricité"), each = 36)

ggplot(
  mapping = aes(
               x = x, 
               y = z, 
               fill = y,
               group = 1)
               ) + 
  geom_bar(stat = 'identity', position = 'fill') + guides(fill = guide_legend(reverse = FALSE)) + 
  labs(x = "year", y = "Prod. énergétique", title = "Prouction énergétique par type d'énergies - Subvention avec distribution") + 
  scale_x_continuous(breaks=seq(2015,2050,5))

```


```{r, echo=FALSE}

z <- c(S5[,"y_toe_coil_trsf_2"],S5[,"y_toe_cfut_trsf_2"],S5[,"y_toe_cfuh_trsf_2"],S5[,"y_toe_cgas_trsf_2"],S5[,"y_toe_cele_ele_2"])
x <- rep(S5[,"year"], times = 5)
y <- rep(c("Pétrole brut","Carburants pourle transport","Carburants pour d'autres usages","Gaz naturel","Electricité"), each = 36)

ggplot(
  mapping = aes(
               x = x, 
               y = z, 
               fill = y,
               group = 1)
               ) + 
  geom_bar(stat = 'identity', position = 'fill') + guides(fill = guide_legend(reverse = FALSE)) + 
  labs(x = "year", y = "Prod. énergétique", title = "Prouction énergétique par type d'énergies - Energie renouvelable") + 
  scale_x_continuous(breaks=seq(2015,2050,5))

```


```{r, echo=FALSE}

z <- c(S6[,"y_toe_coil_trsf_2"],S6[,"y_toe_cfut_trsf_2"],S6[,"y_toe_cfuh_trsf_2"],S6[,"y_toe_cgas_trsf_2"],S6[,"y_toe_cele_ele_2"])
x <- rep(S6[,"year"], times = 5)
y <- rep(c("Pétrole brut","Carburants pourle transport","Carburants pour d'autres usages","Gaz naturel","Electricité"), each = 36)

ggplot(
  mapping = aes(
               x = x, 
               y = z, 
               fill = y,
               group = 1)
               ) + 
  geom_bar(stat = 'identity', position = 'fill') + guides(fill = guide_legend(reverse = FALSE)) + 
  labs(x = "year", y = "Prod. énergétique", title = "Prouction énergétique par type d'énergies - Mélange des politiques") + 
  scale_x_continuous(breaks=seq(2015,2050,5))

```

## C. Consommation finale énergétique par énergies


```{r, echo=FALSE}


z <- c(Baseline[,"ci_toe_cfut_ind_0"] + Baseline[,"ci_toe_cfut_trsp_0"]+ Baseline[,"ci_toe_cfut_ser_0"]+ Baseline[,"ch_toe_cfut_0"],        Baseline[,"ci_toe_cfuh_ind_0"] + Baseline[,"ci_toe_cfuh_trsp_0"]+ Baseline[,"ci_toe_cfuh_ser_0"]+ Baseline[,"ch_toe_cfuh_0"], 
       Baseline[,"ci_toe_cgas_ind_0"] + Baseline[,"ci_toe_cgas_trsp_0"]+ Baseline[,"ci_toe_cgas_ser_0"]+ Baseline[,"ch_toe_cgas_0"],
       Baseline[,"ci_toe_cele_ind_0"] + Baseline[,"ci_toe_cele_trsp_0"]+ Baseline[,"ci_toe_cele_ser_0"]+ Baseline[,"ch_toe_cele_0"] )
x <- rep(Baseline[,"year"], times = 4)
y <- rep(c("Carburants pourle transport","Carburants pour d'autres usages","Gaz naturel","Electricité"), each = 36)

ggplot(
  mapping = aes(
                x = x, 
                y = z, 
                fill = y,
                group = 1)
  ) + 
  geom_bar(stat = 'identity', position = 'fill') + guides(fill = guide_legend(reverse = TRUE)) + 
  labs(x = "year", y = "Cons. énergétique en %", title = "Cons. finale énergétique par type d'énergies - Baseline") + 
  scale_x_continuous(breaks=seq(2015,2050,5))
```

```{r, echo=FALSE}


z <- c(S1[,"ci_toe_cfut_ind_2"] + S1[,"ci_toe_cfut_trsp_2"]+ S1[,"ci_toe_cfut_ser_2"]+ S1[,"ch_toe_cfut_2"],
       S1[,"ci_toe_cfuh_ind_2"] + S1[,"ci_toe_cfuh_trsp_2"]+ S1[,"ci_toe_cfuh_ser_2"]+ S1[,"ch_toe_cfuh_2"], 
       S1[,"ci_toe_cgas_ind_2"] + S1[,"ci_toe_cgas_trsp_2"]+ S1[,"ci_toe_cgas_ser_2"]+ S1[,"ch_toe_cgas_2"],
       S1[,"ci_toe_cele_ind_2"] + S1[,"ci_toe_cele_trsp_2"]+ S1[,"ci_toe_cele_ser_2"]+ S1[,"ch_toe_cele_2"] )
x <- rep(S1[,"year"], times = 4)
y <- rep(c("Carburants pourle transport","Carburants pour d'autres usages","Gaz naturel","Electricité"), each = 36)

ggplot(
  mapping = aes(
                x = x, 
                y = z, 
                fill = y,
                group = 1)
  ) + 
  geom_bar(stat = 'identity', position = 'fill') + guides(fill = guide_legend(reverse = TRUE)) + 
  labs(x = "year", y = "Cons. énergétique", title = "Cons. finale énergétique par type d'énergies - Taxe sans distribution") + 
  scale_x_continuous(breaks=seq(2015,2050,5))
```


```{r, echo=FALSE}


z <- c(S2[,"ci_toe_cfut_ind_2"] + S2[,"ci_toe_cfut_trsp_2"]+ S2[,"ci_toe_cfut_ser_2"]+ S2[,"ch_toe_cfut_2"],
       S2[,"ci_toe_cfuh_ind_2"] + S2[,"ci_toe_cfuh_trsp_2"]+ S2[,"ci_toe_cfuh_ser_2"]+ S2[,"ch_toe_cfuh_2"], 
       S2[,"ci_toe_cgas_ind_2"] + S2[,"ci_toe_cgas_trsp_2"]+ S2[,"ci_toe_cgas_ser_2"]+ S2[,"ch_toe_cgas_2"],
       S2[,"ci_toe_cele_ind_2"] + S2[,"ci_toe_cele_trsp_2"]+ S2[,"ci_toe_cele_ser_2"]+ S2[,"ch_toe_cele_2"] )
x <- rep(S2[,"year"], times = 4)
y <- rep(c("Carburants pourle transport","Carburants pour d'autres usages","Gaz naturel","Electricité"), each = 36)

ggplot(
  mapping = aes(
                x = x, 
                y = z, 
                fill = y,
                group = 1)
  ) + 
  geom_bar(stat = 'identity', position = 'fill') + guides(fill = guide_legend(reverse = TRUE)) + 
  labs(x = "year", y = "Cons. énergétique", title = "Cons. finale énergétique par type d'énergies - Taxe avec distribution") + 
  scale_x_continuous(breaks=seq(2015,2050,5))
```




```{r, echo=FALSE}


z <- c(S3[,"ci_toe_cfut_ind_2"] + S3[,"ci_toe_cfut_trsp_2"]+ S3[,"ci_toe_cfut_ser_2"]+ S3[,"ch_toe_cfut_2"],
       S3[,"ci_toe_cfuh_ind_2"] + S3[,"ci_toe_cfuh_trsp_2"]+ S3[,"ci_toe_cfuh_ser_2"]+ S3[,"ch_toe_cfuh_2"], 
       S3[,"ci_toe_cgas_ind_2"] + S3[,"ci_toe_cgas_trsp_2"]+ S3[,"ci_toe_cgas_ser_2"]+ S3[,"ch_toe_cgas_2"],
       S3[,"ci_toe_cele_ind_2"] + S3[,"ci_toe_cele_trsp_2"]+ S3[,"ci_toe_cele_ser_2"]+ S3[,"ch_toe_cele_2"] )
x <- rep(S1[,"year"], times = 4)
y <- rep(c("Carburants pourle transport","Carburants pour d'autres usages","Gaz naturel","Electricité"), each = 36)

ggplot(
  mapping = aes(
                x = x, 
                y = z, 
                fill = y,
                group = 1)
  ) + 
  geom_bar(stat = 'identity', position = 'fill') + guides(fill = guide_legend(reverse = TRUE)) + 
  labs(x = "year", y = "Cons. énergétique", title = "Cons. finale énergétique par type d'énergies - Subvention sans distribution") + 
  scale_x_continuous(breaks=seq(2015,2050,5))
```



```{r, echo=FALSE}


z <- c(S4[,"ci_toe_cfut_ind_2"] + S4[,"ci_toe_cfut_trsp_2"]+ S4[,"ci_toe_cfut_ser_2"]+ S4[,"ch_toe_cfut_2"],
       S4[,"ci_toe_cfuh_ind_2"] + S4[,"ci_toe_cfuh_trsp_2"]+ S4[,"ci_toe_cfuh_ser_2"]+ S4[,"ch_toe_cfuh_2"], 
       S4[,"ci_toe_cgas_ind_2"] + S4[,"ci_toe_cgas_trsp_2"]+ S4[,"ci_toe_cgas_ser_2"]+ S4[,"ch_toe_cgas_2"],
       S4[,"ci_toe_cele_ind_2"] + S4[,"ci_toe_cele_trsp_2"]+ S4[,"ci_toe_cele_ser_2"]+ S4[,"ch_toe_cele_2"] )
x <- rep(S4[,"year"], times = 4)
y <- rep(c("Carburants pourle transport","Carburants pour d'autres usages","Gaz naturel","Electricité"), each = 36)

ggplot(
  mapping = aes(
                x = x, 
                y = z, 
                fill = y,
                group = 1)
  ) + 
  geom_bar(stat = 'identity', position = 'fill') + guides(fill = guide_legend(reverse = TRUE)) + 
  labs(x = "year", y = "Cons. énergétique", title = "Cons. finale énergétique par type d'énergies - Subvention avec distribution") + 
  scale_x_continuous(breaks=seq(2015,2050,5))
```



```{r, echo=FALSE}


z <- c(S5[,"ci_toe_cfut_ind_2"] + S5[,"ci_toe_cfut_trsp_2"]+ S5[,"ci_toe_cfut_ser_2"]+ S5[,"ch_toe_cfut_2"],
       S5[,"ci_toe_cfuh_ind_2"] + S5[,"ci_toe_cfuh_trsp_2"]+ S5[,"ci_toe_cfuh_ser_2"]+ S5[,"ch_toe_cfuh_2"], 
       S5[,"ci_toe_cgas_ind_2"] + S5[,"ci_toe_cgas_trsp_2"]+ S5[,"ci_toe_cgas_ser_2"]+ S5[,"ch_toe_cgas_2"],
       S5[,"ci_toe_cele_ind_2"] + S5[,"ci_toe_cele_trsp_2"]+ S5[,"ci_toe_cele_ser_2"]+ S5[,"ch_toe_cele_2"] )
x <- rep(S5[,"year"], times = 4)
y <- rep(c("Carburants pourle transport","Carburants pour d'autres usages","Gaz naturel","Electricité"), each = 36)

ggplot(
  mapping = aes(
                x = x, 
                y = z, 
                fill = y,
                group = 1)
  ) + 
  geom_bar(stat = 'identity', position = 'fill') + guides(fill = guide_legend(reverse = TRUE)) + 
  labs(x = "year", y = "Cons. énergétique", title = "Cons. finale énergétique par type d'énergies - Energie Renouvelable") + 
  scale_x_continuous(breaks=seq(2015,2050,5))
```



```{r, echo=FALSE}


z <- c(S6[,"ci_toe_cfut_ind_2"] + S6[,"ci_toe_cfut_trsp_2"]+ S6[,"ci_toe_cfut_ser_2"]+ S6[,"ch_toe_cfut_2"],
       S6[,"ci_toe_cfuh_ind_2"] + S6[,"ci_toe_cfuh_trsp_2"]+ S6[,"ci_toe_cfuh_ser_2"]+ S6[,"ch_toe_cfuh_2"], 
       S6[,"ci_toe_cgas_ind_2"] + S6[,"ci_toe_cgas_trsp_2"]+ S6[,"ci_toe_cgas_ser_2"]+ S6[,"ch_toe_cgas_2"],
       S6[,"ci_toe_cele_ind_2"] + S6[,"ci_toe_cele_trsp_2"]+ S6[,"ci_toe_cele_ser_2"]+ S6[,"ch_toe_cele_2"] )
x <- rep(S6[,"year"], times = 4)
y <- rep(c("Carburants pourle transport","Carburants pour d'autres usages","Gaz naturel","Electricité"), each = 36)

ggplot(
  mapping = aes(
                x = x, 
                y = z, 
                fill = y,
                group = 1)
  ) + 
  geom_bar(stat = 'identity', position = 'fill') + guides(fill = guide_legend(reverse = TRUE)) + 
  labs(x = "year", y = "Cons. énergétique", title = "Cons. finale énergétique par type d'énergies - Mélange des politiques") + 
  scale_x_continuous(breaks=seq(2015,2050,5))
```



# III. Analyse d'identité Kaya

On a modifié l'identité de Kaya pour qu'elle soit plus cohérente avec notre étude:

$$ Émission_{CO_2} = VA \times \Sigma(\frac{VA_i}{VA} \times \frac{CE_i}{VA_i} \times \frac{EM_i}{CE_i}) = VA \times\Sigma(S_iI_iU_i)$$

où, VA est la valeur ajoutée totale dans l'économie, $VA_i$ est la valeur ajoutée dans secteur $i$, $CE_i$ est la consommation énergétique dans secteur $i$, $EM_i$ est l'émission de $CO_2$ dans secteur $i$. On a alors 4 indicateurs qui servent à expliquer la variation d'émission de $CO_2$: $S = \Sigma\frac{VA_i}{VA}$, $I = \Sigma\frac{CE_i}{VA_i}$, $U = \Sigma\frac{EM_i}{CE_i}$ sont, respectivement, la structure écnomique, l'intensité énergétique et l'intensité carbone.


```{r, echo=FALSE}

sc <- c("KAYA_1","KAYA_2","KAYA_3","KAYA_4","KAYA_5","KAYA_6")
kayaname <- c("S_ind","S_trsp","S_ser","S_trsf","S_ele","I_ind","I_trsp","I_ser","I_trsf","I_ele","U_ind","U_trsp","U_ser","U_trsf","U_ele","VA")
va <- c("va_ind_2","va_trsp_2","va_ser_2","va_trsf_2","va_ele_2","ci_toe_ind_2","ci_toe_trsp_2","ci_toe_ser_2","ci_toe_trsf_2","ci_toe_ele_2","ems_ci_co2_ind_2","ems_ci_co2_trsp_2","ems_ci_co2_ser_2","ems_ci_co2_trsf_2","ems_ci_co2_ele_2","year","va_2")
va_0 <- c("va_ind_0","va_trsp_0","va_ser_0","va_trsf_0","va_ele_0","ci_toe_ind_0","ci_toe_trsp_0","ci_toe_ser_0","ci_toe_trsf_0","ci_toe_ele_0","ems_ci_co2_ind_0","ems_ci_co2_trsp_0","ems_ci_co2_ser_0","ems_ci_co2_trsf_0","ems_ci_co2_ele_0","year","va_0")


DataBase <- list(S1,S2,S3,S4,S5,S6)

for (j in 1:6) {

data <- as.data.frame(array(,dim=c(36,16)))

for (i in 1:15) {
  if (i < 6) {
  temp <- DataBase[[j]][,va[i]]/DataBase[[j]][,va[17]]
  data[,i] <- temp
  }
  else if(i < 11) {
  temp <- DataBase[[j]][,va[i]]/DataBase[[j]][,va[i-5]]
  data[,i] <- temp
  }
  else if(i < 16) {
  temp <- DataBase[[j]][,va[i]]/DataBase[[j]][,va[i-5]]
  data[,i] <- temp
  }
}
data[,16] = DataBase[[j]][,va[17]]
colnames(data) = kayaname
assign(sc[j],data)
rm(data,temp)

}

data <- as.data.frame(array(,dim=c(36,16)))

for (i in 1:15) {
  if (i < 6) {
  temp <- Baseline[,va_0[i]]/Baseline[,va_0[17]]
  data[,i] <- temp
  }
  else if(i < 11) {
  temp <- Baseline[,va_0[i]]/Baseline[,va_0[i-5]]
  data[,i] <- temp
  }
  else if(i < 16) {
  temp <- Baseline[,va_0[i]]/Baseline[,va_0[i-5]]
  data[,i] <- temp
  }
}
data[,16] = Baseline[,va_0[17]]
colnames(data) = kayaname
assign("KAYA_Baseline",data)

Kaya_Base <- list(KAYA_1,KAYA_2,KAYA_3,KAYA_4,KAYA_5,KAYA_6)

rm(data,temp,i,j,sc,va,va_0,kayaname)
# Fin de creation de la base de donnees

```

```{r}
# Decomposition multiplicative

name <- c("D1","D2","D3","D4","D5","D6")
secteur <- c("ems_ci_co2_ind_2","ems_ci_co2_trsp_2","ems_ci_co2_ser_2","ems_ci_co2_trsf_2","ems_ci_co2_ele_2")
secteur0 <- c("ems_ci_co2_ind_0","ems_ci_co2_trsp_0","ems_ci_co2_ser_0","ems_ci_co2_trsf_0","ems_ci_co2_ele_0")
kayaname <- c("S_ind","S_trsp","S_ser","S_trsf","S_ele","I_ind","I_trsp","I_ser","I_trsf","I_ele","U_ind","U_trsp","U_ser","U_trsf","U_ele","VA","ind","trsp","ser","trsf","ele","S","I","U")

for (i in 1:6) {
  
  w <- as.data.frame(array(,dim=c(36,16)))
  for (j in 1:5) {
  w[,c(j,j+5,j+10)] <- ((DataBase[[i]][,secteur[j]]-Baseline[,secteur0[j]])/
          log(DataBase[[i]][,secteur[j]]/Baseline[,secteur0[j]]))/
     ((DataBase[[i]][,"ems_ci_co2_2"] - Baseline[,"ems_ci_co2_0"])/
       log(DataBase[[i]][,"ems_ci_co2_2"]/Baseline[,"ems_ci_co2_0"]))
  }
  w[,16] <- w[,1]+ w[,2]+ w[,3]+ w[,4]+ w[,5]
  data <- exp(w*log(Kaya_Base[[i]]/KAYA_Baseline))
  data <- rapply( data, f=function(x) ifelse(is.nan(x),1,x), how="replace" )
  
  for (k in 1:8) {
    if (k < 6) {
      data <- data %>% add_column(newColname = data[,k] * data[,k+5] * data[,k+10]) 
    }
    else if (k == 6) {
      data <- data %>% add_column(newColname = data[,k-5]*data[,k-4]*data[,k-3]*data[,k-2]*data[,k-1]) 
    }
    else if (k == 7) {
      data <- data %>% add_column(newColname = data[,k-1]*data[,k]*data[,k+1]*data[,k+2]*data[,k+3]) 
    }
    else if (k == 8) {
      data <- data %>% add_column(newColname = data[,k+3]*data[,k+4]*data[,k+5]*data[,k+6]*data[,k+7]) 
    }
  }
  
  colnames(data) <- kayaname
  data$year <- c(2015:2050)
  data <- (data - 1) * 100
  jin <- name[i]
  assign(jin,data)
}

Det <- list(D1,D2,D3,D4,D5,D6)

rm(i,j,jin,name,kayaname,secteur,secteur0,w,data,D1,D2,D3,D4,D5,D6)
```

```{r}
# Decomposition additive
name <- c("D1","D2","D3","D4","D5","D6")
secteur <- c("ems_ci_co2_ind_2","ems_ci_co2_trsp_2","ems_ci_co2_ser_2","ems_ci_co2_trsf_2","ems_ci_co2_ele_2")
secteur0 <- c("ems_ci_co2_ind_0","ems_ci_co2_trsp_0","ems_ci_co2_ser_0","ems_ci_co2_trsf_0","ems_ci_co2_ele_0")
kayaname <- c("S_ind","S_trsp","S_ser","S_trsf","S_ele","I_ind","I_trsp","I_ser","I_trsf","I_ele","U_ind","U_trsp","U_ser","U_trsf","U_ele","VA","ind","trsp","ser","trsf","ele","S","I","U")

for (i in 1:6) {
  
  w <- as.data.frame(array(,dim=c(36,16)))
  
  for (j in 1:5) {
    w[,c(j,j+5,j+10)] <- (DataBase[[i]][,secteur[j]]-Baseline[,secteur0[j]])/
          log(DataBase[[i]][,secteur[j]]/Baseline[,secteur0[j]])
  }
  
  w[,16] <- w[,1]+ w[,2]+ w[,3]+ w[,4]+ w[,5]
  data <- w*log(Kaya_Base[[i]]/KAYA_Baseline)
  data <- rapply( data, f=function(x) ifelse(is.nan(x),0,x), how="replace" )
  
  for (k in 1:8) {
    if (k < 6) {
      data <- data %>% add_column(newColname = data[,k] + data[,k+5] + data[,k+10]) 
    }
    else if (k == 6) {
      data <- data %>% add_column(newColname = data[,k-5]+data[,k-4]+data[,k-3]+data[,k-2]+data[,k-1]) 
    }
    else if (k == 7) {
      data <- data %>% add_column(newColname = data[,k-1]+data[,k]+data[,k+1]+data[,k+2]+data[,k+3]) 
    }
    else if (k == 8) {
      data <- data %>% add_column(newColname = data[,k+3]+data[,k+4]+data[,k+5]+data[,k+6]+data[,k+7]) 
    }
  }
  
  colnames(data) <- kayaname
  data$year <- c(2015:2050)
  jin <- name[i]
  assign(jin,data)
}

Dif <- list(D1,D2,D3,D4,D5,D6)

rm(i,j,jin,name,secteur,secteur0,w,data,D1,D2,D3,D4,D5,D6)
```


```{r}

ggplot() + 
  geom_line( aes(x = Det[[1]][,"year"],y = S1[,"ems_ci_co2_2"]/Baseline[,"ems_ci_co2_0"]*100 - 100, group = 1, color = "Baisse totale")) + 
  geom_line( aes(x = Det[[1]][,"year"],y = Det[[6]][,"VA"], group = 1, color = "Activité économique")) + 
  geom_line( aes(x = Det[[1]][,"year"],y = Det[[6]][,"U"], group = 1, color = "Intensité carbone")) + 
  geom_line( aes(x = Det[[1]][,"year"],y = Det[[6]][,"S"], group = 1, color = "Structure économique")) + 
  geom_line( aes(x = Det[[1]][,"year"],y = Det[[6]][,"I"], group = 1, color = "Intensité énergétique")) + 
  labs(x = "year", y = "Variation d'émission CO2", title = "Contribution multiplicative sur l'émission - Melange politique") +
  scale_x_continuous(breaks=seq(2015,2050,5))
```


```{r}
ggplot() + 
  geom_line( aes(x = Det[[5]][,"year"],y = Det[[6]][,"S"], group = 1, color = "Effect Total")) + 
  geom_line( aes(x = Det[[5]][,"year"],y = Det[[6]][,"S_ind"], group = 1, color = "Industrie & Agriculture")) + 
  geom_line( aes(x = Det[[5]][,"year"],y = Det[[6]][,"S_trsp"], group = 1, color = "Transport")) + 
  geom_line( aes(x = Det[[5]][,"year"],y = Det[[6]][,"S_ser"], group = 1, color = "Service")) + 
  geom_line( aes(x = Det[[5]][,"year"],y = Det[[6]][,"S_trsf"], group = 1, color = "Transformation énergétique")) + 
  geom_line( aes(x = Det[[5]][,"year"],y = Det[[6]][,"S_ele"], group = 1, color = "Electricité")) +
  labs(x = "year", y = "Variation d'émission CO2", title = "Contribution multiplicative sur la structure economique Melange politique") + 
  scale_x_continuous(breaks=seq(2015,2050,5))
```


```{r}
ggplot() + 
  geom_line( aes(x = Det[[5]][,"year"],y = Det[[6]][,"I"], group = 1, color = "Effect Total")) + 
  geom_line( aes(x = Det[[5]][,"year"],y = Det[[6]][,"I_ind"], group = 1, color = "Industrie & Agriculture")) + 
  geom_line( aes(x = Det[[5]][,"year"],y = Det[[6]][,"I_trsp"], group = 1, color = "Transport")) + 
  geom_line( aes(x = Det[[5]][,"year"],y = Det[[6]][,"I_ser"], group = 1, color = "Service")) + 
  geom_line( aes(x = Det[[5]][,"year"],y = Det[[6]][,"I_trsf"], group = 1, color = "Transformation énergétique")) + 
  geom_line( aes(x = Det[[5]][,"year"],y = Det[[6]][,"I_ele"], group = 1, color = "Electricité")) +
  labs(x = "year", y = "Variation d'émission CO2", title = "Contribution multiplicative sur l'Intensité énergétique - Melange politique") + 
  scale_x_continuous(breaks=seq(2015,2050,5))
```


```{r}
ggplot() + 
  geom_line( aes(x = Det[[5]][,"year"],y = Det[[6]][,"U"], group = 1, color = "Effect Total")) + 
  geom_line( aes(x = Det[[5]][,"year"],y = Det[[6]][,"U_ind"], group = 1, color = "Industrie & Agriculture")) + 
  geom_line( aes(x = Det[[5]][,"year"],y = Det[[6]][,"U_trsp"], group = 1, color = "Transport")) + 
  geom_line( aes(x = Det[[5]][,"year"],y = Det[[6]][,"U_ser"], group = 1, color = "Service")) + 
  geom_line( aes(x = Det[[5]][,"year"],y = Det[[6]][,"U_trsf"], group = 1, color = "Transformation énergétique")) + 
  geom_line( aes(x = Det[[5]][,"year"],y = Det[[6]][,"U_ele"], group = 1, color = "Electricité")) +
  labs(x = "year", y = "Variation d'émission CO2", title = "Contribution multiplicative sur l'Intensité carbone - Melange politique") + 
  scale_x_continuous(breaks=seq(2015,2050,5))
```





```{r, echo=FALSE}



z <- c(Dif[[1]][,"U"],Dif[[1]][,"VA"],Dif[[1]][,"I"],Dif[[1]][,"S"])
x <- rep(Dif[[1]][,"year"], time = 4)
y <- rep(c("Intensité carbone","Activité économique","Intensité énergétique","Structure économique"), each = 36)

  ggplot() + 
  geom_bar( aes(x = x, y = z, fill = y, group = 1), stat = 'identity', position = 'stack') + 
  guides(fill = guide_legend(reverse = TRUE)) + 
  labs(x = "year", y = "Différence absolue de l'émission", title = "Evolution de contribution sur l'émission - Taxe sans redistribution") +
  scale_x_continuous(breaks=seq(2015,2050,5))

```

# IV. Economie

```{r}

sheet_names <- excel_sheets("Page Macro.xlsx")
nb_sheets <- length(sheet_names)
for (i in 1:nb_sheets){  
        name <- sheet_names[i] 
        name2 <- paste0(name,"_Macro") 
        data <- read_excel("Page Macro.xlsx", sheet = i) 
        data <- column_to_rownames(data, var = '_date_')
        colnames(data) <- c(2015:2050)
        data <- data.frame(t(data))
        data$year <- c(2015:2050)
        assign(name2,data)
        rm(name,name2,data)
} 





```



```{r, echo=FALSE}

ggplot() + 
  geom_line( data = S1_Macro, aes(x = year,y = Coût.réel.du.travail, group = 1, color = "Taxe_SansRedis")) + 
  geom_line( data = S2_Macro, aes(x = year,y = Coût.réel.du.travail, group = 1, color = "Taxe_AvecRedis")) + 
  geom_line( data = S3_Macro, aes(x = year,y = Coût.réel.du.travail, group = 1, color = "Subvention_SansRedis")) + 
  geom_line( data = S4_Macro, aes(x = year,y = Coût.réel.du.travail, group = 1, color = "Subvention_AvecRedis")) + 
  geom_line( data = S5_Macro, aes(x = year,y = Coût.réel.du.travail, group = 1, color = "ENR")) + 
  geom_line( data = S6_Macro, aes(x = year,y = Coût.réel.du.travail, group = 1, color = "SNBC")) +
  labs(y = "Coût réel du travail (%)", title = "Coût réel du travail. Écart au scénario de référence en pourcentage") +
  scale_x_continuous(breaks=seq(2015,2050,5))


```


```{r, echo=FALSE}

ggplot() + 
  geom_line( data = S1_Macro, aes(x = year,y = Coût.réel.du.travail, group = 1, color = "Taxe_SansRedis")) + 
  geom_line( data = S2_Macro, aes(x = year,y = Coût.réel.du.travail, group = 1, color = "Taxe_AvecRedis")) + 
  geom_line( data = S3_Macro, aes(x = year,y = Coût.réel.du.travail, group = 1, color = "Subvention_SansRedis")) + 
  geom_line( data = S4_Macro, aes(x = year,y = Coût.réel.du.travail, group = 1, color = "Subvention_AvecRedis")) + 
  geom_line( data = S5_Macro, aes(x = year,y = Coût.réel.du.travail, group = 1, color = "ENR")) + 
  geom_line( data = S6_Macro, aes(x = year,y = Coût.réel.du.travail, group = 1, color = "SNBC")) +
  labs(y = "Coût réel du travail (%)", title = "Coût réel du travail. Écart au scénario de référence en pourcentage") +
  scale_x_continuous(breaks=seq(2015,2050,5))


```



```{r, echo=FALSE}

ggplot() + 
  geom_line( data = S1_Macro, aes(x = year,y = Prix.à.la.consommation, group = 1, color = "Taxe_SansRedis")) + 
  geom_line( data = S2_Macro, aes(x = year,y = Prix.à.la.consommation, group = 1, color = "Taxe_AvecRedis")) + 
  geom_line( data = S3_Macro, aes(x = year,y = Prix.à.la.consommation, group = 1, color = "Subvention_SansRedis")) + 
  geom_line( data = S4_Macro, aes(x = year,y = Prix.à.la.consommation, group = 1, color = "Subvention_AvecRedis")) + 
  geom_line( data = S5_Macro, aes(x = year,y = Prix.à.la.consommation, group = 1, color = "ENR")) + 
  geom_line( data = S6_Macro, aes(x = year,y = Prix.à.la.consommation, group = 1, color = "SNBC")) +
  labs(y = "Prix à la consommation (%)", title = "Prix à la consommation. Écart au scénario de référence en pourcentage") +
  scale_x_continuous(breaks=seq(2015,2050,5))


```



```{r, echo=FALSE}

ggplot() + 
  geom_line( data = S1_Macro, aes(x = year,y = Prix.à.la.Production, group = 1, color = "Taxe_SansRedis")) + 
  geom_line( data = S2_Macro, aes(x = year,y = Prix.à.la.Production, group = 1, color = "Taxe_AvecRedis")) + 
  geom_line( data = S3_Macro, aes(x = year,y = Prix.à.la.Production, group = 1, color = "Subvention_SansRedis")) + 
  geom_line( data = S4_Macro, aes(x = year,y = Prix.à.la.Production, group = 1, color = "Subvention_AvecRedis")) + 
  geom_line( data = S5_Macro, aes(x = year,y = Prix.à.la.Production, group = 1, color = "ENR")) + 
  geom_line( data = S6_Macro, aes(x = year,y = Prix.à.la.Production, group = 1, color = "SNBC")) +
  labs(y = "Prix à la Production (%)", title = "Prix à la Production. Écart au scénario de référence en pourcentage") +
  scale_x_continuous(breaks=seq(2015,2050,5))


```



```{r, echo=FALSE}

ggplot() + 
  geom_line( data = S1_Macro, aes(x = year,y = Salaire.nominal.brut, group = 1, color = "Taxe_SansRedis")) + 
  geom_line( data = S2_Macro, aes(x = year,y = Salaire.nominal.brut, group = 1, color = "Taxe_AvecRedis")) + 
  geom_line( data = S3_Macro, aes(x = year,y = Salaire.nominal.brut, group = 1, color = "Subvention_SansRedis")) + 
  geom_line( data = S4_Macro, aes(x = year,y = Salaire.nominal.brut, group = 1, color = "Subvention_AvecRedis")) + 
  geom_line( data = S5_Macro, aes(x = year,y = Salaire.nominal.brut, group = 1, color = "ENR")) + 
  geom_line( data = S6_Macro, aes(x = year,y = Salaire.nominal.brut, group = 1, color = "SNBC")) +
  labs(y = "Salaire nominal brut (%)", title = "Salaire nominal brut. Écart au scénario de référence en pourcentage") +
  scale_x_continuous(breaks=seq(2015,2050,5))


```




```{r, echo=FALSE}

ggplot() + 
  geom_line( data = S1_Macro, aes(x = year,y = Prix.de.la.valeur.ajoutée, group = 1, color = "Taxe_SansRedis")) + 
  geom_line( data = S2_Macro, aes(x = year,y = Prix.de.la.valeur.ajoutée, group = 1, color = "Taxe_AvecRedis")) + 
  geom_line( data = S3_Macro, aes(x = year,y = Prix.de.la.valeur.ajoutée, group = 1, color = "Subvention_SansRedis")) + 
  geom_line( data = S4_Macro, aes(x = year,y = Prix.de.la.valeur.ajoutée, group = 1, color = "Subvention_AvecRedis")) + 
  geom_line( data = S5_Macro, aes(x = year,y = Prix.de.la.valeur.ajoutée, group = 1, color = "ENR")) + 
  geom_line( data = S6_Macro, aes(x = year,y = Prix.de.la.valeur.ajoutée, group = 1, color = "SNBC")) +
  labs(y = "Prix de la valeur ajoutée (%)", title = "Prix de la valeur ajoutée. Écart au scénario de référence en pourcentage") +
  scale_x_continuous(breaks=seq(2015,2050,5))


```

```{r, echo=FALSE}

ggplot() + 
  geom_line( data = S1, aes(x = year,y = rco2tax_vol.1000, group = 1)) +
    labs(x= "Temps (en année)", y = "Taux de la taxe carbone 
         (en dinars tunisiens constants 2015 par tonne de CO2) ", title = "Scénarii avec taxe. Taux de la taxe carbone") +
  scale_x_continuous(breaks=seq(2015,2050,5))+ theme(axis.title=element_text(size=9))



                     
```
  



```{r, echo=FALSE}

ggplot() + 
  geom_line( data = S3, aes(x = year,y = abs(esub_gdp_2.gdp_2.1000000..ems_co2_2.1000.), group = 1)) +
    labs(x= "Temps (en année)", y = "Subventions à l'énergie 
         (en dinars tunisiens constants 2015 par tonne de CO2)", title = "Scénarii avec levée des subventions énergétique. Subventions à l'énergie") +
  scale_x_continuous(breaks=seq(2015,2050,5))+ theme(axis.title=element_text(size=9))

# valeur négative passée en valeur absolue 

                     
```










```{r, echo=FALSE}
            
ggplot() + 
    geom_line( data = Baseline, aes(x = year,y = unr_0*100, group = 1, color = "Scénario de référence"), size=0.8) + 
  geom_line( data = S1, aes(x = year,y = unr_2*100, group = 1, color = "Taxe_SansRedis")) + 
  geom_line( data = S2, aes(x = year,y = unr_2*100, group = 1, color = "Taxe_AvecRedis")) + 
  geom_line( data = S3, aes(x = year,y = unr_2*100, group = 1, color = "Subvention_SansRedis")) + 
  geom_line( data = S4, aes(x = year,y = unr_2*100, group = 1, color = ("Subvention_AvecRedis"))) + 
  geom_line( data = S5, aes(x = year,y = unr_2*100, group = 1, color = "ENR"), size=0.8) + 
  geom_line( data = S6, aes(x = year,y = unr_2*100, group = 1, color = "SNBC"), size=0.8) +
  labs(x= "Temps (en année)", y = "Chômage (en % de la population active)", title = "Taux de chômage en fonction des scénarii", color="Scénarii") +
  scale_x_continuous(breaks=seq(2015,2050,5))


```



```{r, echo=FALSE}
            
ggplot() + 
    geom_line( data = Baseline, aes(x = year,y = rbal_trade_val_0*100, group = 1, color = "Scénario de référence"), size=0.8) + 
  geom_line( data = S1, aes(x = year,y = rbal_trade_val_2*100, group = 1, color = "Taxe_SansRedis")) + 
  geom_line( data = S2, aes(x = year,y = rbal_trade_val_2*100, group = 1, color = "Taxe_AvecRedis")) + 
  geom_line( data = S3, aes(x = year,y = rbal_trade_val_2*100, group = 1, color = "Subvention_SansRedis")) + 
  geom_line( data = S4, aes(x = year,y = rbal_trade_val_2*100, group = 1, color = ("Subvention_AvecRedis"))) + 
  geom_line( data = S5, aes(x = year,y = rbal_trade_val_2*100, group = 1, color = "ENR"), size=0.8) + 
  geom_line( data = S6, aes(x = year,y = rbal_trade_val_2*100, group = 1, color = "SNBC"), size=0.8) +
  labs(x= "Temps (en année)", y = "Balance commerciale (en points de PIB)", title = "Balance commerciale en fonction des scénarii", color="Scénarii") +
  scale_x_continuous(breaks=seq(2015,2050,5))


```


## B. Emploi
```{r, echo=FALSE}

z <- c(Baseline[,"f_l_ind_0"],Baseline[,"f_l_trsp_0"],Baseline[,"f_l_ser_0"],Baseline[,"f_l_trsf_0"],Baseline[,"f_l_ele_0"])
x <- rep(Baseline[,"year"], times = 5)
y <- rep(c("Industrie et agriculture","Transports","Services","Transformation d'énergie","Electricité"), each = 36)


brks <- c(0, 0.25, 0.5, 0.75, 1)
ggplot(
  mapping = aes(
               x = x, 
               y = z, 
               fill = y,
               group = 1)
               ) + 
  geom_bar(stat = 'identity', position = 'fill') + guides(fill = guide_legend(reverse = TRUE)) + 
  labs(x = "year", y = "Emploi (en %)", title = "Production nette d'énergie par type d'énergies - Scénario de référence") + 
  scale_x_continuous(breaks=seq(2015,2050,5))+
  scale_y_continuous(breaks = brks,labels = scales::percent(brks))

```




```{r, echo=FALSE}

z <- c(S2[,"f_l_ind_2"],S2[,"f_l_trsp_2"],S2[,"f_l_ser_2"],S2[,"f_l_trsf_2"],S2[,"f_l_ele_2"])
x <- rep(S2[,"year"], times = 5)
y <- rep(c("Industrie et agriculture","Transports","Services","Transformation d'énergie","Electricité"), each = 36)


brks <- c(0, 0.25, 0.5, 0.75, 1)
ggplot(
  mapping = aes(
               x = x, 
               y = z, 
               fill = y,
               group = 1)
               ) + 
  geom_bar(stat = 'identity', position = 'fill') + guides(fill = guide_legend(reverse = TRUE)) + 
  labs(x = "year", y = "Emploi (en %)", title = "Production nette d'énergie par type d'énergies - Scénario de référence") + 
  scale_x_continuous(breaks=seq(2015,2050,5))+
  scale_y_continuous(breaks = brks,labels = scales::percent(brks))

```



